臺灣苗栗地方法院刑事判決
109年度訴字第424號
公  訴  人  臺灣苗栗地方檢察署檢察官
被      告  夏明宏




指定辯護人  張馨月律師
上列被告因違反毒品危害防制條例等案件，經檢察官提起公訴 
（109年度偵字第4455、4895號），本院判決如下：
    主  文
夏明宏犯如附表一編號1至7所示之罪，各處如附表一編號1至7「
罪刑」欄所示之刑。又犯藥事法第八十三條第一項之轉讓禁藥罪
，累犯，處有期徒刑陸月。所處如附表一編號1至7所示之刑，應
執行有期徒刑伍年貳月。
扣案手機壹支（含門號○○○○○○○○○○號SIM卡壹張）沒收。未扣案
手機壹支（含門號○○○○○○○○○○號SIM卡壹張）暨犯罪所得新臺幣
陸仟伍佰元均沒收，於全部或一部不能沒收或不宜執行沒收時，
追徵其價額。
　　犯罪事實
一、夏明宏明知經毒品危害防制條例規定為第二級毒品之甲基安
    非他命，係依法列管之毒品，不得非法販賣、持有，且安非
    他命類藥物（包含甲基安非他命）業經行政院衛生福利部公
    告列為不准登記藥品並禁止使用在案，係藥事法第22條第1
    項第1款規定之禁藥，不得非法轉讓，竟仍分別為下列行為
    ： 
  ㈠基於販賣第二級毒品以營利之犯意，按附表一編號1至7所示
    之時、地及交易方式，分別販賣如附表一各編號所示之甲基
    安非他命各1包，予附表一各編號所示之人以牟利。
　㈡基於轉讓禁藥甲基安非他命之犯意，於附表二所示之時、地
    及方式，無償轉讓禁藥甲基安非他命1包予溫子亦。
二、案經新竹市警察局刑事警察大隊報請臺灣苗栗地方檢察署檢
    察官偵查起訴。　　
    理  由
一、證據能力：
  ㈠本判決下述所引用被告以外之人於審判外之陳述，檢察官、
    被告夏明宏及其辯護人於本院審理時對於該等證據能力均不
    爭執，且迄於言詞辯論終結前亦未聲明異議，本院審酌上開
    證據資料作成時之情況，尚無違法不當及證明力明顯過低之
    瑕疵，認為以之作為證據應屬適當，依刑事訴訟法第159條
    之5規定，均有證據能力。至於辯護人於審理過程中，固曾
    爭執證人何偉翔、陳佑龍、廖宇聖未經對質詰問而未經合法
    調查乙節，但經本院於審理過程中，向被告及辯護人確認所
    欲對質詰問之對象後（見本院卷一第115頁、第189至190頁
    ），業已依檢察官、被告及辯護人之聲請，傳喚證人廖宇聖
    、何偉翔到庭行交互詰問，而已無辯護人前所爭執未經詰問
    即未經合法調查之情事，附此敘明。
  ㈡本判決下述所引用之非供述證據，與本案均具有關聯性，且
    均係依法定程序合法取得，而查無依法應排除其證據能力之
    情形，復經本院依法踐行證據調查程序，自均得作為本院認
    事用法之依據。 
二、認定犯罪事實所憑之證據及理由： 　　
　  上揭犯罪事實，業據被告於警詢、偵訊及審理中均坦承不諱
    （見偵字第4455號卷第51至86頁、第355至359頁、第401至4
    02頁，本院卷二第98頁），核與證人何偉翔、陳佑龍、廖宇
    聖、溫子亦於偵訊或審理中具結證述之情節相符（見他卷第
    151至152頁、第185至186頁、第231至232頁、第281至283頁
    ，本院卷一第256至284頁），並有通訊監察譯文4份附卷可
    稽（見偵字第4455號卷第97至99頁、第107至124頁），足認
    被告上開任意性自白均與事實相符，堪以採信。又被告如附
    表一各編號所示，於各次販賣毒品之際均有收取對價，並在
    本院訊問時自承伊於販賣毒品後，得以從上手處獲取些微安
    非他命供己施用等語（見本院卷一第51至52頁），堪認被告
    實施如附表一各編號所示行為時，主觀上確有從中牟利而販
    賣第二級毒品之犯意及營利意圖。
三、論罪科刑： 
　㈠新舊法比較： 　　　　
    被告如附表一各編號行為後，毒品危害防制條例第4條第2項
    及第17條第2項已於民國109年7月15日修正生效，修正後之
    第4條第2項規定將修正前販賣第二級毒品罪名之法定刑予以
    提高，經比較新舊法後，認修正後之規定並未較有利於被告
    ；又因被告就其如附表一各編號所示販賣第二級毒品犯行，
    於偵查中及本院審理中均已自白，故修正後之第17條第2項
    規定對被告而言並無不利，但因修正後之第4條第2項規定未
    較有利於被告乙節，業如前述，故本院應依刑法第2條第1項
    前段，一體適用修正前毒品危害防制條例第4條第2項及第17
    條第2項規定論處。 
　㈡論罪及罪數關係： 
　　按甲基安非他命係毒品危害防制條例第2條第2項第2款所定
    之第二級毒品，不得非法販賣、持有，且甲基安非他命更經
    衛生福利部公告，為有效管理安非他命類藥品與其衍生物之
    鹽類及其製劑而禁止使用，屬藥事法第22條第1款所規定之
    禁藥。次按行為人轉讓甲基安非他命（未達法定應加重其刑
    之一定數量）予成年人，同時該當藥事法第83條第1項轉讓
    禁藥罪及毒品危害防制條例第8條第2項轉讓第二級毒品罪之
    構成要件，應依重法優於輕法之原則，擇較重之轉讓禁藥罪
    論處（最高法院109年度台上大字第1089號裁定意旨參照）
    。是核被告如犯罪事實欄一、㈠所示行為，均係犯修正前毒
    品危害防制條例第4條第2項之販賣第二級毒品罪，共7罪；
    如犯罪事實欄一、㈡所示行為，則係犯藥事法第83條第1項之
    轉讓禁藥罪。被告各次販賣第二級毒品前持有毒品之低度行
    為，均為其各次販賣之高度行為所吸收，皆不另論罪。又被
    告上開所犯各罪間，犯意各別，行為互殊，應予分論併罰。
　㈢刑之加重或減輕事由： 
　⒈關於刑法第47條第1項之刑罰加重事由部分： 　
　　被告前因竊盜、強盜等案件經法院分別判處罪刑確定後，復
    經法院裁定定應執行有期徒刑3年11月確定，嗣於105年10月
    5日執行完畢出監等情，有臺灣高等法院被告前案紀錄表1份
    存卷可查（見本院卷一第15至39頁），其於受徒刑之執行完
    畢後，5年以內故意再犯本案有期徒刑以上之各罪，均已構
    成刑法第47條第1項之累犯。本院參酌司法院釋字第775號解
    釋及最高法院109年度台上字第5669號判決要旨，審酌被告
    並無依個案情節應量處最低法定刑，又無法適用刑法第59條
    規定酌量減輕其刑，致生其所受刑罰超過所應負擔罪責，而
    違反比例原則及罪刑相當原則之情況，是除就法定本刑為無
    期徒刑部分依法不得加重外，本院自均應依刑法第47條第1
    項規定加重其刑。
　⒉關於毒品危害防制條例第17條第1項之刑罰減輕事由部分： 
    　
　⑴關於被告所供述上手曾柏崴部分：
　①按毒品危害防制條例第17條第1項所稱「供出毒品來源，因而
    查獲其他正犯或共犯者」，係指被告供出毒品來源之有關資
    料，諸如其他正犯或共犯之姓名、年籍、住居所、或其他足
    資辨別之特徵等，使調查或偵查犯罪之公務員因而對之發動
    調查或偵查並查獲其他正犯或共犯而言，被告之「供出毒品
    來源」，與調查或偵查犯罪之公務員對之發動調查或偵查並
    進而破獲之間，論理上須具有先後且相當的因果關係，若被
    告供出毒品來源者之前，調查或偵查犯罪之公務員已有相當
    之證據，足以合理懷疑被告所供販賣毒品來源之人，則嗣後
    之破獲與被告之「供出毒品來源」間，即欠缺先後且相當的
    因果關係，自不得適用上開規定予以減刑(最高法院107年度
    台上字第4199號判決意旨參照)。
　②經查，被告於109年7月28日警詢過程中，曾供述其毒品來源
    係向曾柏崴所購得等語（見偵字第4455號卷第51至60頁、第
    85頁），且曾柏崴涉嫌於109年4月20日、同年月27日，分別
    販賣甲基安非他命1次予被告之行為，業經臺灣新北地方檢
    察署檢察官提起公訴，此有該署109年度偵字第35036號起訴
    書1份在卷可證（見本院卷一第245至249頁），固足認被告
    確有於本案供出毒品來源，且檢察官業已查獲曾柏崴涉嫌販
    賣甲基安非他命予被告之犯罪事實。然經檢視卷附通訊監察
    譯文內容（見偵字第4455號卷第87至92頁），可見警方早已
    依法對被告實施通訊監察，因而查得曾柏崴涉嫌販賣毒品予
    被告之相當證據，復於109年7月27日曾柏崴到案接受警詢之
    過程中，提示上開通訊監察譯文內容供曾柏崴確認，曾柏崴
    並於其後坦承上開販賣第二級毒品犯嫌等節，有曾柏崴之警
    詢筆錄1份附卷可按（見偵字第4455號卷第131至143頁），
    堪認被告於109年7月28日警詢過程中供述其毒品來源前，警
    方業已掌握通訊監察譯文及曾柏崴之自白等相當證據，因而
    合理懷疑曾柏崴涉嫌於上開時點販賣甲基安非他命予被告。
    從而，被告於檢警掌握相當證據後始供出其毒品來源為曾柏
    崴，核與警方破獲曾柏崴涉嫌販賣毒品予被告之案件間，欠
    缺先後且相當之因果關係，自無從適用毒品危害防制條例第
    17條第1項規定減輕其刑。
　⑵關於被告所供述上手林○○（姓名詳卷，現仍由檢察官偵查中
    ，下同）部分：　　　
　①按毒品危害防制條例第17條第1項所謂「供出毒品來源，因而
    查獲」，係指具體提供毒品來源之資訊，使調查或偵查犯
    罪之機關或公務員知悉而對之發動調查或偵查，並據以破獲
    者而言。而法院非屬偵查犯罪之機關，故不論被告在司法警
    察（官）調查、檢察官偵查或法院審判中供出毒品來源，事
    實審法院僅須於言詞辯論終結前，調查被告之供出毒品來源
    行為，是否已因此使偵查機關破獲毒品來源之人及其事，而
    符合減免其刑之規定，以資審認；倘無從期待偵查機關在法
    院辯論終結前因而破獲，事實審法院因而未依聲請或本於職
    權，就被告所指毒品來源自行追查其他正犯或共犯，仍不能
    遽指有應於審判期日調查之證據而未予調查之違法（最高法
    院110年度台上字第5309號判決意旨參照）。
　②經查，自被告於109年9月2日本院訊問過程中，供述其毒品來
    源為林○○後，本院業已將被告之供述內容轉請臺灣苗栗地方
    檢察署檢察官偵查，並請檢察官於偵查終結後將偵查結果副
    知本院。然因檢察官於110年7月13日猶以公函向本院表示該
    案仍在偵查中（見本院卷二第17頁），且在本院於110年9月
    22日行審理程序前，檢察官亦未將任何偵查結果副知本院，
    本院因認就林○○是否為被告之毒品來源乙節，已無從期待偵
    查機關在本院言詞辯論終結前破獲，遂僅得依卷內現有之證
    據加以判斷。而因除被告於本院審理過程中所為歷次供述內
    容外，卷內並無充分證據，足供本院認定被告之毒品來源確
    為林○○且業經查獲，復因檢察官就該案尚於偵查中而未有任
    何偵查結果乙情，亦如前述，故本院就此部分，尚難認定被
    告確已供出毒品來源因而使偵查機關查獲其他正犯或共犯，
    自無從適用毒品危害防制條例第17條第1項規定減輕其刑。
　⒊關於修正前毒品危害防制條例第17條第2項之刑罰減輕事由部
    分：
　　按犯第4條至第8條之罪於偵查及審判中均自白者，減輕其刑
    ，修正前毒品危害防制條例第17條第2項定有明文。次按行
    為人轉讓同屬禁藥之第二級毒品甲基安非他命（未達法定應
    加重其刑之一定數量）予成年人（非孕婦），依重法優於輕
    法之原則，擇較重之藥事法第83條第1項轉讓禁藥罪論處，
    如行為人於偵查及歷次審判中均自白，仍應適用毒品危害防
    制條例第17條第2項規定減輕其刑(最高法院109年度台上大
    字第4243號裁定意旨參照)。查被告就其上揭各次販賣第二
    級毒品及轉讓禁藥犯行，於偵訊及審理中均已自白而如前述
    ，是本院自均應依上開規定減輕其刑。 　
　⒋關於刑法第59條之刑罰減輕事由部分： 　
 　 按量刑固屬法院自由裁量之職權，然仍應受比例、罪刑相當
    原則等法則之拘束，並非可恣意為之，致礙及公平正義之維
    護，必須兼顧一般預防之普遍適應性與具體個案特別預防之
    妥當性，始稱相當。而刑法第59條之酌量減輕其刑，必須犯
    罪有特殊之原因，在客觀上足以引起一般人之同情，認為即
    予宣告法定最低度刑期仍嫌過重者，始有其適用，至於犯罪
    後之態度等情狀，僅可為法定刑內從輕科刑之標準，不得據
    為酌量減輕之理由（最高法院51年台上字第899號判例、70
    年度台上字第794號、77年度台上字第4382號判決意旨參照
    ）。本院考量第二級毒品甲基安非他命對社會秩序及國民健
    康危害非輕，且被告係智識健全之成年人，對政府嚴格查緝
    販賣毒品之行為，自無不知之理。益且，修正前毒品危害防
    制條例第4條第2項販賣第二級毒品罪之法定本刑為「無期徒
    刑或7年以上有期徒刑」，經依刑法第47條第1項加重其刑，
    並依修正前毒品危害防制條例第17條第2項規定減輕其刑後
    ，縱然法院就此犯罪情節量處最低度刑之3年7月有期徒刑，
    衡諸販賣甲基安非他命助長毒品流通、便利他人施用毒品犯
    行而戕害其身心健康，對社會秩序之危害非微，且被告如附
    表一各編號所示，於109年4月至7月間先後販賣第二級毒品
    予3人，次數達7次，尚非偶然單一販賣之犯罪情節觀之，尚
    難認被告所為有何客觀上足以引起一般同情，而有情輕法重
    或情堪憫恕之情況，自無刑法第59條規定酌量減輕其刑適用
    之餘地。
　⒌被告有上開刑之加重及減輕事由，依法先加後減之。　
　㈣量刑與定應執行之刑： 　
　⒈爰審酌被告明知毒品對人體危害之鉅，且甲基安非他命足造
    成施用者生理成癮性及心理依賴性，導致精神障礙與性格異
    常，甚至造成生命危險，嚴重戕害國人身體健康，然其為圖
    營利，竟仍為前揭販賣第二級毒品犯行，已足見其對於法律
    禁止販賣毒品之規定，呈現漠視及敵對之態度，法規範秩序
    並因此受到相當程度之動搖，而需以相當之刑罰對應以資回
    復。復考量被告無償轉讓禁藥甲基安非他命予溫子亦，因而
    助長禁藥流通氾濫，所為實屬不該。再參以被告販賣毒品之
    數量、金額、次數、人數，暨其轉讓禁藥之數量、次數，並
    衡諸被告就上開各部分犯行，於偵訊及審理中均加以坦承之
    犯後態度。末兼衡被告於審理中自陳學歷為國中肄業，入監
    前擔任保全，家中尚有母親需其扶養等語（見本院卷二第99
    頁）之智識程度、家庭與生活狀況等一切情狀，分別量處如
    主文所示之刑。
　⒉末就被告如附表一各編號所示犯行部分，考量被告販賣毒品
    之犯罪動機一致、犯罪手法雷同，對法益侵害之加重效應尚
    非大，如以實質累加之方式定應執行刑，則處罰之刑度顯將
    超過其行為之不法內涵，而違反罪責原則。復考量被告所犯
    各罪之犯罪態樣、時間間隔、各罪依其犯罪情節所量定之刑
    及合併刑罰所生痛苦之加乘效果等情狀，定其應執行之刑如
    主文所示。
四、沒收部分：
　　按沒收新制係參考外國立法例，為契合沒收之法律本質，認
    沒收為刑法所定刑罰及保安處分以外之法律效果，具有獨立
    性，而非刑罰（從刑），已明定沒收為獨立之法律效果，在
    修正刑法第五章之一以專章規範，故判決主文內諭知沒收，
    已毋庸於各罪項下分別宣告沒收，亦可另立一項合併為相關
    沒收宣告之諭知，使判決主文更簡明易懂，增進人民對司法
    之瞭解與信賴（最高法院106年度台上字第386號判決、108
    年度台上字第1611號、109年度台上字第3770號判決意旨參
    照）。經查：
　㈠犯罪所得部分：
　⒈按犯罪所得，屬於犯罪行為人者，沒收之；前二項之沒收，
    於全部或一部不能沒收或不宜執行沒收時，追徵其價額；刑
    法第38條之1第1項前段、第3項分別定有明文。查被告如附
    表一各編號所示販賣毒品犯行，所得價金共新臺幣（下同）
    6,500元，核屬被告之犯罪所得，雖未據扣案，但為貫徹任
    何人均不能保有犯罪所得之立法原則，本院自應依前揭規定
    對該等犯罪所得宣告沒收，並於全部或一部不能沒收或不宜
    執行沒收時，追徵其價額。 　
　⒉至於被告於審理中，雖辯稱如附表一各編號「價格」欄所示
    之犯罪所得均已交由林○○收受，伊並未取得任何犯罪所得等
    語，惟查：
　⑴被告與何偉翔如附表一編號1至3所示毒品交易，確係一手交
    錢一手交貨：
　①依何偉翔於偵訊及審理中證述：伊確實有於附表一編號1至3
    所示時、地，分別以1,000元之價金向被告購買毒品，當時
    伊和被告都是一手交錢一手交貨，且伊記得這3次都是現場
    付款沒有賒帳等語（見他卷第151至152頁，本院卷一第277
    至284頁），核與被告於警詢中供稱：伊確有於附表一編號1
    至3所示時、地和何偉翔交易毒品，當時伊和何偉翔是一手
    交錢一手交貨等語相符（見偵字第4455號卷第68至74頁），
    足認被告在與何偉翔交易如附表一編號1至3所示之甲基安非
    他命時，一共有向何偉翔收取3,000元之現金無訛。
　②至於被告於審理中，雖空言辯稱何偉翔係分別將1,000元之現
    金交予林○○收受等語，然因被告此部分辯解，不僅與何偉翔
    於偵訊及審理中所為上開結證內容相違，亦與被告於警詢中
    所為一致之供述內容有異，況因被告於審理中並未提出任何
    證據以實其說，是本院自難採信被告上開辯解屬實。
　⑵被告與陳佑龍如附表一編號4至6所示毒品交易，確係一手交
    錢一手交貨：
　①依陳佑龍於偵訊中結證：伊確有於附表一編號4至6所示時、
    地，分別以500元之價金向被告購買毒品，當時伊和被告都
    是一手交錢一手交貨等語（見他卷第281至283頁），核與被
    告於警詢及偵訊中供稱：伊確有於附表一編號4至6所示時、
    地和陳佑龍交易毒品，當時伊和陳佑龍是一手交錢一手交貨
    等語相符（見偵字第4455號卷第75至83頁、第357至358頁）
    ，可見被告在與陳佑龍交易如附表一編號4至6所示之甲基安
    非他命時，一共有向陳佑龍收取1,500元之現金無訛。
　②至於被告於審理中，雖辯稱陳佑龍每次交易毒品時都會少給
    伊1、200元，所以伊每次都未收到足額價金等語，然因被告
    此部分辯解，不僅與陳佑龍於偵訊中所為上開結證內容相違
    ，亦與被告於警詢及偵訊中所為一致之供述內容有異，況因
    被告於審理中並未提出任何證據以實其說，是本院自難遽認
    被告上開辯解確屬實情。
　⑶被告與廖宇聖如附表一編號7所示毒品交易，確係一手交錢一
    手交貨：　
　①依廖宇聖於偵訊及審理中一致證述：卷附通訊監察譯文所示
    內容，是伊要向被告購買毒品的聯絡過程，當時伊和被告約
    好早上8點多在竹南鎮平等街1段60號那邊，伊當場拿2,000
    元給被告，被告就拿毒品給伊，兩人一手交錢一手交貨等語
    （見他卷第186頁，本院卷一第257至269頁），核與被告於
    警詢及偵訊中供述：伊確有於附表一編號7所示時、地，以2
    ,000元之價格販賣1克的甲基安非他命給廖宇聖，當時我們
    一手交錢一手交貨等語相符（見偵字第4455號卷第84至85頁
    、第358頁），是被告有於附表一編號7所示時、地向廖宇聖
    收取2,000元現金乙節，堪認屬實。
　②至於被告於審理中固提出臺幣活存明細1紙（見本院卷一第19
    3頁），欲證明廖宇聖係於109年6月15日，以匯款方式直接
    將毒品交易價金4,000元匯予林○○收受，然因被告與廖宇聖
    間如附表一編號7所示之毒品交易內容，其交易時間係於109
    年6月22日而非同年月15日，且交易價金亦為2,000元而非4,
    000元，核與被告所提出上開交易明細所示內容大相逕庭。
    益且，依廖宇聖於審理中具結證述：上開臺幣活存明細中所
    示4,000元匯款，是伊將另一次毒品交易的款項匯給「老頭
    」，該筆款項與伊和被告於109年6月22日之毒品交易無關，
    伊確定109年6月22日那次伊和被告是一手交錢一手交貨等語
    （見本院卷一第257至269頁），更堪認被告辯稱廖宇聖係直
    接將2,000元價款匯予林○○，故伊未曾向廖宇聖收取2,000元
    價金等語並非實情。
　⑷綜此，被告如附表一各編號所示之毒品交易，既均係與購毒
    者一手交錢一手交貨，則被告在如附表一各編號所示之毒品
    交易過程中，即有向各該購毒者收取合計6,500元之價金無
    訛。至於廖宇聖於審理中，雖證述其曾聽聞被告說他有在幫
    「老頭」販賣毒品等語，然因廖宇聖並未親自見聞被告幫「
    老頭」販賣毒品之過程，而僅係單純聽聞被告供稱其有幫「
    老頭」販賣毒品，性質上與被告自身之供述並無二致，故本
    院自難據此率認被告確係在幫「老頭」販賣毒品。況且，因
    廖宇聖於審理中，亦證稱伊不知悉被告收受毒品交易價金後
    是如何運用等語，並考量被告及辯護人並未提出充分證據，
    足供本院認定被告確已將上揭6,500元之價金全數交予「老
    頭」而未有留存，則本院自難認定被告上開辯解確與實情相
    符，併此敘明。
　㈡供犯罪所用之物部分：　　
　　按犯第4條之罪者，其供犯罪所用之物，不問屬於犯罪行為
    人與否，均沒收之。毒品危害防制條例第19條第1項定有明
    文。次按供犯罪所用之物，屬於犯罪行為人者，得沒收之。
    前二項之沒收，於全部或一部不能沒收或不宜執行沒收時，
    追徵其價額。刑法第38條第2項、第4項亦有明文。經查，扣
    案之門號0000000000號SIM卡暨該卡所使用之手機1支，暨未
    扣案之門號0000000000號SIM卡暨該卡所使用之手機1支，均
    為被告所有，除供被告販賣第二級毒品時聯絡各該購毒者所
    用外，亦供其聯絡轉讓禁藥對象之溫子亦所用等節，業據被
    告於審理中供陳無訛（見本院卷二第47至48頁），復有各該
    通訊監察譯文在卷可證，是揆諸前揭說明，上開物品均為被
    告販賣第二級毒品及轉讓禁藥之犯罪工具，分別應依毒品危
    害防制條例第19條第1項及刑法第38條第2項前段規定宣告沒
    收，並於全部或一部不能沒收或不宜執行沒收時，依刑法第
    38條第4項規定追徵其價額。 　
　㈢宣告多數沒收情形，既非數罪併罰，自應依刑法第40條之2第
    1項規定，併執行之。
　據上論斷，應依刑事訴訟法第299條第1項前段，修正前毒品危
  害防制條例第4條第2項、第17條第2項，毒品危害防制條例第1
  9條第1項，藥事法第83條第1項，刑法第2條第1項前段、第11
  條、第47條第1項、第51條第5款、第38條第2項前段、第4項、
  第38條之1第1項前段、第3項、第40條之2第1項，判決如主文
  。
本案經檢察官彭郁清提起公訴，檢察官黃智勇到庭執行職務
中    華    民    國    110    年    10    月   20    日
                  刑事第三庭  審判長法  官  魏宏安
                                    法  官  王瀅婷
                                    法  官  朱俊瑋
以上正本證明與原本無異。
如不服本判決應於收受判決後20日內向本院提出上訴書狀，並應
敘述具體理由。其未敘述上訴理由者，應於上訴期間屆滿後20日
內向本院補提理由書( 均須按他造當事人之人數附繕本) 「切勿
逕送上級法院」。
       　　　　　　　               書記官　鄭雅雁　　　
中　　華　　民　　國　　110 　年　　10　　月　　20　　日
附錄本案論罪科刑法條：
修正前毒品危害防制條例第4條。
製造、運輸、販賣第一級毒品者，處死刑或無期徒刑；處無期徒
刑者，得併科新臺幣二千萬元以下罰金。
製造、運輸、販賣第二級毒品者，處無期徒刑或七年以上有期徒
刑，得併科新臺幣一千萬元以下罰金。
製造、運輸、販賣第三級毒品者，處七年以上有期徒刑，得併科
新臺幣七百萬元以下罰金。
製造、運輸、販賣第四級毒品者，處五年以上十二年以下有期徒
刑，得併科新臺幣三百萬元以下罰金。
製造、運輸、販賣專供製造或施用毒品之器具者，處一年以上七
年以下有期徒刑，得併科新臺幣一百萬元以下罰金。
前五項之未遂犯罰之。前五項之未遂犯罰之。
藥事法第83條
明知為偽藥或禁藥，而販賣、供應、調劑、運送、寄藏、牙保、
轉讓或意圖販賣而陳列者，處7年以下有期徒刑，得併科新臺幣5
千萬元以下罰金。
犯前項之罪，因而致人於死者，處7年以上有期徒刑，得併科新
臺幣1億元以下罰金；致重傷者，處3年以上12年以下有期徒刑，
得併科新臺幣7千5百萬元以下罰金。
因過失犯第1項之罪者，處2年以下有期徒刑、拘役或科新臺幣5
百萬元以下罰金。
第1項之未遂犯罰之。
【附表一】
編 號 時間 地點 購毒者 毒品數量及重量 價格 （新臺幣） 罪刑 1 109年4月23日9時33分許 新竹市○區○○路00號4樓之2 何偉翔 甲基安非他命1包 （約0.3克） 1,000元 夏明宏販賣第二級毒品，累犯，處有期徒刑參年拾月。 2 109年6月7日1時35分許 新竹市○區○○路00號4樓之2 何偉翔 甲基安非他命1包 （約0.3克） 1,000元 夏明宏販賣第二級毒品，累犯，處有期徒刑參年拾月。 3 109年7月1日22時41分許 新竹市○區○○路00號4樓之2 何偉翔 甲基安非他命1包 （約0.3克） 1,000元 夏明宏販賣第二級毒品，累犯，處有期徒刑參年拾月。 4 109年4月28日22時許 新竹市○○區○○路0段000號全國加油站 陳佑龍 甲基安非他命1包 （約0.1克） 500元 夏明宏販賣第二級毒品，累犯，處有期徒刑參年玖月。 5 109年6月17日10時8分許 新竹市香山區半邊天檳榔攤 陳佑龍 甲基安非他命1包 （約0.1克） 500元 夏明宏販賣第二級毒品，累犯，處有期徒刑參年玖月。 6 109年6月27日11時46分許 新竹市○區○○路0段000號統一超商 陳佑龍 甲基安非他命1包 （約0.1克） 500元 夏明宏販賣第二級毒品，累犯，處有期徒刑參年玖月。 7 109年6月22日8時30分許 苗栗縣○○鎮○○街0段00號 廖宇聖 甲基安非他命1包 （約1克） 2,000元 夏明宏販賣第二級毒品，累犯，處有期徒刑參年拾壹月。 
　　　　　　　　　　　　　　　　　　　　　　　　　　　　【附表二】
時間 地點 轉讓對象 毒品數量及重量 109年4月22日5時10分許 新竹市○區○○路00號 溫子亦 甲基安非他命1包 （約0.1克）